臺灣高雄地方法院刑事判決　　　　　　 100年度訴字第1363號
公　訴　人　臺灣高雄地方法院檢察署檢察官
被　　　告　曾進宏
　　　　　　歐石盛
上列被告因妨害風化案件，經檢察官提起公訴（100年度偵字第2
3981號），本院判決如下：
    主  文
曾進宏、歐石盛共同犯圖利容留性交罪，各處有期徒刑肆月，如
易科罰金，均以新臺幣壹仟元折算壹日。扣案之日報表壹張、臨
檢燈遙控器壹個，均沒收。
    事  實
一、曾進宏為址設高雄市○○區○○路233號「○○美容坊」之
    負責人，歐石盛則以月薪新臺幣（下同）18,000元之代價，
    受僱曾進宏擔任上開美容坊之現場經理，2人共同基於意圖
    使女子與不特定男客為猥褻、性交行為而媒介、容留以營利
    之犯意聯絡，僱用越南籍女服務生○○○○與男客從事猥褻
    及性交行為，其方式如下：由歐石盛帶領前來消費之男客進
    入店內包廂，並媒介、容留女服務生與男客進行由女服務生
    以手撫摸男客陰莖直至射精為止之猥褻性交易（俗稱半套）
    或讓男客以手指插入女服務生陰道之性交易，代價為1,600
    至2,000元不等，上開所得由店家與女服務生以4成、6成之
    比例分帳，藉此方式牟利。適有男客○○○於民國100年8月
    11日16時許，前往上址店內消費，由歐石盛接待引領至該店
    2樓1號房間包廂，再通知服務生○○○○前來為男客服務，
    阮氏錦渥即到場與男客○○○從事以手撫摸○○○陰莖之半
    套猥褻行為，○○○復將手指插入○○○○陰道內為性交行
    為。嗣於同日16時45分許，為警持搜索票至上址查獲甫進行
    上開猥褻、性交行為，惟尚未射精、尚未給付對價之男客○
    ○○與女服務生○○○○，並扣得日報表1張、臨檢燈遙控
    器1個，始查悉上情。
二、案經高雄市政府警察局鳳山分局報請臺灣高雄地方法院檢察
    署檢察官偵查起訴。
    理  由
一、關於證據能力：
  (一)按被告以外之人，於檢察事務官、司法警察官或司法警察調
    查中所為之陳述，與審判中不符，如其先前所為之陳述經證
    明具有較可信之特別情況，且為證明犯罪事實存否所必要者
    ，得為證據，刑事訴訟法第159條之2亦有明文規定。而所謂
    「前後陳述不符」之要件，應就前後階段之陳述進行整體判
    斷，以決定其間是否具有實質性差異。準此，被告以外之人
    於司法警察人員調查中所為之陳述，如於審判中已到庭證述
    ，且與審判中之陳述相符時，則其前於警詢之陳述並不符合
    刑事訴訟法第159條之2有關傳聞例外之規定，不得作為認定
    本案犯罪事實有無之證據，應以其等於審判中之陳述作為證
    據。查證人○○○於警詢中之陳述，就其確有於被告曾進宏
    經營之上開美容坊內，由女服務生○○○○為其進行以手撫
    摸生殖器之俗稱半套猥褻行為，及將其手指插入女服務生○
    ○○○陰道內之性交行為等情，與其嗣於本院審理中所述均
    屬相符，無實質性之差異，參照上開說明，其警詢中之陳述
    即無作為證據之必要，故無證據能力。
  (二)次按被告以外之人於偵查中向檢察官所為陳述，除顯有不可
    信之情況者外，得為證據，刑事訴訟法第159條之1第2 項定
    有明文。偵查中對被告以外之人所為之偵查筆錄，或被告以
    外之人向檢察官所提之書面陳述，性質上均屬傳聞證據。惟
    現階段刑事訴訟法規定檢察官代表國家偵查犯罪、實施公訴
    ，依法其有訊問被告、證人及鑑定人之權，證人、鑑定人且
    須具結，而實務運作時，檢察官偵查中向被告以外之人所取
    得之陳述，原則上均能遵守法律規定，不致違法取供，其可
    信度極高。職是，被告以外之人前於偵查中已具結而為證述
    ，除反對該項供述得具有證據能力之一方，已釋明「顯有不
    可信之情況」之理由外，不宜即遽指該證人於偵查中之陳述
    不具證據能力。查證人謝永松於偵查中接受檢察官訊問時，
    係以證人身分應訊而有具結（偵卷第26至29頁），且被告2
    人均未釋明證人於偵查中接受訊問時所為之陳述，有何顯不
    可信之情形，嗣該證人復已於本院審理時到庭接受當事人之
    對質、詰問，賦予被告等反對詰問之機會，依前開說明，證
    人○○○於偵查中所為陳述，自應認有證據能力。
  (三)按被告以外之人於審判外之陳述，雖不符刑事訴訟法第159
    條之1至第159條之4 之規定，而經當事人於審判程序同意作
    為證據，法院審酌該言詞陳述或書面陳述作成時之情況，認
    為適當者，亦得為證據；當事人、代理人或辯護人於法院調
    查證據時，知有第159條第1項不得為證據之情形，而未於言
    詞辯論終結前聲明異議者，視為有前項之同意，刑事訴訟法
    第159條之5定有明文。除上開證據外，本判決所引用具傳聞
    性質之各項證據資料，被告曾進宏、歐石盛已於準備程序中
    表示同意有證據能力（本院審訴卷第20頁），且經本院於審
    判期日依法踐行調查證據程序，檢察官、被告曾進宏、歐石
    盛就上開證據之證據能力均未爭執，於言詞辯論終結前亦未
    聲明異議，復查無依法應排除證據能力之情形，依上開規定
    ，均應認有證據能力。
二、訊據被告曾進宏固坦承為上開美容坊之負責人，僱用被告歐
    石盛擔任現場經理、○○○○擔任女服務生；被告歐石盛則
    坦承擔任上開美容坊之現場經理，負責帶領客人至房間消費
    等情，惟均矢口否認有何圖利媒介、容留女子與他人為性交
    或猥褻之犯行，辯稱：伊等店內僱用之女服務生僅提供美容
    護膚服務，並無提供半套手淫、讓男客將手指插入陰道內之
    性交易云云。惟查：
  (一)被告曾進宏為上開美容坊之負責人，被告歐石盛則以月薪18
    ,000元之代價受僱擔任該店之現場經理，負責接待男客及引
    領男客至房間包廂消費，又越南籍女服務生○○○○受僱在
    上址店內為男客進行服務，約定所得以店家4成、服務生6成
    之比例拆帳等節，業據被告曾進宏、歐石盛於本院審理中供
    承不諱（本院訴字卷第21頁），此部分之事實，自堪認定。
  (二)而前開時、地男客謝永松進入上址店內消費，由被告歐石盛
    接待、引領至該店2樓1號房間包廂內，並通知服務小姐○○
    ○○到場服務，○○○即與女服務生○○○○議定以1,600
    元至2,000元之代價，從事女服務生以手撫摸其陰莖之半套
    猥褻行為，及將手指插入服務小姐之生殖器內之性交行為，
    然尚未給付對價之際，為警持搜索票當場查獲等事實，已據
    證人即男客○○○於偵查、本院審理中具結證稱：之前伊聽
    說該店有提供半套性服務，故當天伊前往該店消費，由被告
    歐石盛接待伊至2樓包廂房間內，服務小姐○○○○到場後
    ，伊詢問半套之價格，小姐說1,600至2,000元，伊同意先作
    半套服務，小姐即幫伊脫去褲子，伊並伸手摸小姐的胸部及
    下體，並將手指插入小姐之陰道內，但小姐說她經期來不方
    便，伊就沒有繼續下去，之後小姐以手撫摸伊之陰莖，但伊
    還沒有射精，也還未給付價金時，包廂內警示燈就亮起，警
    察就來臨檢查獲等語明確（偵卷第27頁、本院訴字卷第17至
    19頁），復有本院搜索票、高雄市政府警察局行政科專勤組
    臨檢現場紀錄表、搜索扣押筆錄、扣押物品目錄表、查獲暨
    現場照片14張在卷可稽（警卷第22至27頁、第32至34頁），
    及日報表1張、臨檢燈遙控器1個扣案可資佐證。衡情證人○
    ○○與被告2人並無宿怨仇隙，應無甘冒偽證罪責而故為構
    陷誣指之理，且涉足風化場所從事猥褻、性交行為非屬榮譽
    之事，苟證人○○○並無上開與女服務生進行猥褻、性交情
    事，自無須為該等令己難堪之證述。足徵證人○○○上開證
    述，應非子虛，堪予採信。
  (三)被告雖均辯稱：伊店內係提供美容護膚服務，1 節90分鐘收
    費1,000 元，並無提供半套、以手插入生殖器之性服務云云
    ；證人即女服務生○○○○於警詢、偵查中證稱：伊是幫男
    客○○○作臉按摩，沒有從事半套性交易云云，惟均據證人
    ○○○否認在卷，於本院審理中證稱：伊當日就是要前往該
    店作半套，沒有作臉，當時小姐說半套猥褻行為1,600元至2
    ,000元，後來伊有將手指插入小姐陰道、小姐也用手撫摸伊
    陰莖，但撫摸到一半伊尚未射精時，小姐見包廂內臨檢警示
    燈亮起，即走出房間，警察就上來查獲等語明確（本院訴字
    卷第18至19頁）。況觀諸卷附查獲現場照片所示（警卷第33
    頁），警方查獲時女服務生阮氏錦渥僅穿著緊身胸罩、短褲
    、肚兜，苟單純提供護膚美容、按摩服務，焉有如此穿著打
    扮之必要？再參以包廂內確有裝設臨檢警示燈，警方當場於
    被告歐石盛口袋中查扣臨檢燈遙控器1個，此觀諸卷附查獲
    現場照片、扣押筆錄、臨檢現場紀錄表甚為明確（警卷第23
    至27頁、第33頁），且警方到場查獲時，被告歐石盛確有按
    壓口袋中之臨檢燈遙控器，亦據其於警詢、偵查中供承在卷
    （警卷第5頁、偵卷第8頁）。綜合上情判斷結果，足認上開
    包廂內設置之警示燈，係為使店內服務生非法從事性交易時
    ，用以通知及規避警方查緝取締甚明。被告曾進宏為該店之
    負責人，對於該警示燈之裝設顯難諉為不知；被告歐石盛見
    警方前來查緝，既有以按壓遙控器啟動臨檢警示燈之方式，
    通知包廂內之服務生○○○○盡快走避，以期規避警方之查
    緝行為，足證被告曾進宏、歐石盛對店內服務生可提供男客
    從事上開性交易服務，均知之甚詳，渠等前開所辯，顯難採
    信；證人○○○○前揭迴護之詞，亦無可採。
  (四)綜上，被告曾進宏、歐石盛前開所辯：伊等並無圖利容留性
    交之犯行云云，純係避就卸責之詞，不足採信。事證明確，
    被告2人前揭犯行，均堪認定。
三、按性交者，謂非基於正當目的所為之下列性侵入行為：一、
    以性器進入他人之性器、肛門或口腔，或使之接合之行為；
    二、以性器以外之其他身體部位或器物進入他人之性器、肛
    門，或使之接合之行為，刑法第10條第5 項定有明文。本件
    案證人○○○於前開時、地，以其手指插入女服務生○○○
    ○之性器即陰道內，依上開法律規定，自屬性交行為無訛。
    次按刑法第231條第1項之圖利使人為性交或猥褻罪，犯罪構
    成要件乃以行為人主觀上有營利及使男女與他人為性交或猥
    褻行為之犯意，客觀上有引誘、容留或媒介之行為為已足，
    屬於形式犯。故行為人只要以營利為目的，有使男女與他人
    為性交或猥褻行為之意圖，而著手引誘、容留或媒介行為，
    即構成犯罪，至於該男女與他人是否果有為性交或猥褻之行
    為，則非所問。又因其犯罪為即時完成，無待任何具體有形
    之結果發生，性質上與未遂犯並不相容，應無未遂犯之可言
    （最高法院95年度台上字第5439號判決意旨參照）。本件被
    告2人以營利為目的，媒介、容留男客○○○與女服務生○
    ○○○從事猥褻、性交行為，其媒介、容留之行為即屬成立
    ，縱被告等於為警查獲時尚未向男客實際收取該等性交易費
    用，參照上開說明，亦無礙其成立上開罪名。是核被告曾進
    宏、歐石盛所為，均係犯刑法第231條第1項之意圖使女子與
    他人為性交行為而容留以營利罪。被告曾進宏、歐石盛2人
    間就上開犯行，有犯意聯絡及行為分擔，均應論以共同正犯
    。又性交及猥褻行為係所犯單一罪名中不同階段行為態樣，
    屬單純一罪之性質，而意圖使人為性交者，自亦有使人為猥
    褻之意圖，從而性交及猥褻均應涵攝於使人為性交行為之意
    圖範圍內，是被告等圖利媒介、容留猥褻行為，應只論以圖
    利媒介、容留性交行為即為已足。被告等意圖營利，媒介進
    而容留女子與男客為性交行為，媒介之低度行為，應為容留
    之高度行為所吸收，不另論罪。爰審酌被告2人均明知政府
    極力掃蕩色情，不思循正當途徑謀生，假藉經營美容坊之名
    ，容留女子與他人為性交行為並居中牟利，敗壞社會善良風
    氣，行為實屬可議，又被告曾進宏為該店之負責人，被告歐
    石盛受僱擔任現場經理，共同為本件犯行之犯罪情節，犯後
    均矢口否認，態度難認良好，未見悔意，復斟酌被告2人之
    犯罪動機、目的、手段、生活狀況、智識程度、犯罪所得之
    利益，及渠等之素行狀況，有臺灣高等法院被告前案紀錄表
    在卷可稽等一切情狀，各量處如主文所示之刑，並均諭知易
    科罰金之折算標準，以資懲儆。扣案之日報表1張、臨檢燈
    遙控器1個，均係被告曾進宏所有，供渠等上開犯罪所用之
    物，業據被告歐石盛於警詢中供承在卷，依共同正犯責任共
    同原則，均應依刑法第38條第1項第2款規定宣告沒收。
據上論斷，應依刑事訴訟法第299條第1項前段，刑法第28條、第
231條第1項、第38條第1項第2款、第41條第1 項前段，刑法施行
法第1條之1，判決如主文。
本案經檢察官蕭擁溱到庭執行職務。
中    華    民    國   100    年    12    月    29    日
                刑事第十一庭  審判長法  官  李代昌
                                    法  官  林正忠
                                    法  官  林韋岑
以上正本證明與原本無異。
如不服本判決應於收受判決後10日內向本院提出上訴書狀，並應
敘述具體理由。其未敘述上訴理由者，應於上訴期間屆滿後20日
內向本院補提理由書(均須按他造當事人之人數附繕本)「切勿逕
送上級法院」。
中    華    民    國   100    年    12    月    29    日
                                    書記官  黃旭淑
【附錄本判決論罪科刑法條】
中華民國刑法第231條第1項：
（圖利使人為性交或猥褻罪）
意圖使男女與他人為性交或猥褻之行為，而引誘、容留或媒介以
營利者，處5 年以下有期徒刑，得併科10萬元以下罰金。以詐術
犯之者，亦同。